ACORDAO-COMPLETO-2343245

ACÓRDÃO DE RELAÇÃO

ACÓRDÃO DE RELAÇÃO 906/2019 ATA 4/2019 - SEGUNDA CÂMARA

Acórdão 906/2019-TCU-Segunda Câmara
Trata-se de documentação apresentada pela empresa Investiplan Computadores e Sistemas de Refrigeração Eireli, com pedido de medida cautelar, na qual noticia possíveis irregularidades no Pregão Eletrônico 26/2018, conduzido pela Coordenadoria-Geral de Licitações do Gabinete de Intervenção Federal no Estado do Rio de Janeiro (IFERJ) , para proceder à aquisição de equipamentos de informática, no valor estimado de R$ 79,3 milhões.
Considerando as alegações da representante i) de que a exigência relativa à apresentação do comprovante de registro do fabricante do produto no Cadastro Técnico Federal de Atividades Potencialmente Poluidoras ou Utilizadoras de Recursos Ambientais (CTF/APP) , acompanhado do respectivo certificado de regularidade válido, constante do item 7.12 do edital “é extravagante, desnecessária e contrária à Lei 8.666/1993” e restringe a competitividade do certame; e ii) de que a estimativa de preços está descolada dos preços reais praticados no mercado;
considerando que a análise da então Secex/RJ acerca dos esclarecimentos prestados pelo Gabinete de IFERJ evidenciou:
i)  que o documento constante do item 7.12 do edital está contemplado no art. 17, inciso II, da Lei 6.938/1981, com redação dada pela Lei 7.804/1989, e na Lei 12.305/2010 e, conforme registrado em voto do ministro Bruno Dantas, ao proferir o Acórdão 2894/2017-TCU-Plenário, pode “ser exigido pelo edital à luz do art. 30, inciso IV, da Lei 8.666/1993, que claramente permite, para fins de qualificação técnica, a exigência de prova de atendimento de requisitos previstos em lei especial”;
ii) que a autora não apresentou documentação hábil a comprovar os alegados indícios de descolamento dos preços estimados daqueles praticados no mercado e que o Gabinete de IFERJ demonstrou o cumprimento dos procedimentos administrativos que regem a pesquisa de preços para aquisição de bens e contratação de serviços, estabelecidos no art. 2º da IN 3/2017, do Ministério do Planejamento, Desenvolvimento e Gestão, não sendo verificada nenhuma variação anormal nos preços definidos no edital do pregão eletrônico 26/2018;
iii) que não se verificou o descumprimento de quaisquer normas ou especificações técnicas estipuladas no edital que caracterize os pressupostos necessários à concessão da medida cautelar pleiteada; 
considerando os pareceres uniformes da unidade técnica;
os ministros do Tribunal de Contas da União, reunidos em sessão de 2ª Câmara, ACORDAM, por unanimidade, de acordo com os pareceres emitidos nos autos e com fundamento nos arts. 235, 237, inciso VII, e 250, inciso I, do Regimento Interno; 113, § 1º, da Lei 8.666/1993, e 103, § 1º, da Resolução TCU 259/2014, em conhecer desta representação e considerá-la improcedente; em indeferir a medida cautelar pleiteada; em dar ciência desta deliberação e da instrução à peça 7 à representante e à Coordenadoria Geral de Licitações do Gabinete de Intervenção Federal no Estado do Rio de Janeiro; e em arquivar o processo.
1. Processo TC-Processo 041.904/2018-4 (REPRESENTAÇÃO) 
1.1. Classe de Assunto: VI.
1.2. Representante: Investiplan Computadores e Sistemas de Refrigeração Eireli (CNPJ 01.579.387/0001-45) . 
1.3. Unidade: Gabinete de Intervenção Federal no Estado do Rio de Janeiro.
1.4. Relatora: ministra Ana Arraes.
1.5. Representante do Ministério Público: não atuou.
1.6. Unidade Técnica: Secretaria do TCU no Estado do Rio de Janeiro (Sec-RJ) .
1.7. Representação legal: Alexandra Cavalcanti Lemos (OAB/RJ 134.737) , representando Investiplan Computadores e Sistemas de Refrigeração Eireli.
1.8. Determinações/Recomendações/Orientações: não há.

Segunda Câmara

Investiplan Computadores e Sistemas de Refrigeração Eireli (CNPJ 01.579.387/0001-45).

ANA ARRAES

Alexandra Cavalcanti Lemos (OAB/RJ 134.737), representando Investiplan Computadores e Sistemas de Refrigeração Eireli.

Não atuou.

REPRESENTAÇÃO (REPR)

Secretaria do TCU no Estado do Rio de Janeiro (Sec-RJ).